【裁判字號】    99,抗,12
【裁判日期】    990114
【裁判案由】    聲請定應執行之刑
【裁判全文】
臺灣高等法院臺中分院刑事裁定            99年度抗字第12號
抗  告  人
即  受刑人  甲  ○
上列抗告人即受刑人因定應執行刑案件，不服臺灣臺中地方法院
98年度聲字第5278號，中華民國98年11月23日裁定（聲請案號：
臺灣臺中地方法院檢察署98年度執聲字第4156號），提起抗告，
本院裁定如下：
    主  文
抗告駁回。
    理  由
一、本件抗告意旨略以：抗告人即受刑人甲○所犯97年度中簡字
    257404號判決有期徒刑4月之罪，業已執行完畢，而原審98
    年度聲字第5278號裁定卻應定執行刑8月，未將已執行之部
    分扣除，顯嚴重影響抗告人權益，為此提起抗告云云。
二、按數罪併罰，有二裁判以上者，依刑法第51條之規定，定其
    應執行之刑，為同法第53條所明定。故二裁判以上數罪，縱
    其中一部分已執行完畢，如該數罪尚未全部執行完畢，因與
    刑法第54條，及司法院院字第1304號解釋所謂僅餘一罪之情
    形有別，自仍應依刑法第53條之規定，定其應執行之刑。又
    定應執行之刑，應由犯罪事實最後判決之法院檢察官聲請該
    法院依法裁定之，不能因犯罪之一部分所科之刑業經執行完
    畢，而認檢察官之聲請為不合法，予以駁回。至已執行部分
    ，應由檢察官於指揮執行時扣除之，與定應執行刑之裁定無
    涉。（最高法院81年度台抗字第464號、82年度台抗字第313
    號裁定意旨參照）。是以，裁判確定前所犯之數罪，依法應
    併合處罰，有二裁判以上者，並應依法定其應執行刑，縱其
    中一部份刑罰已執行完畢者亦同，先予敘明。
三、經查，本件受刑人所犯如原裁定附表編號2之罪，犯罪時間
    係在如原裁定附表編號1之罪判決確定日即97年10月30日以
    前，合於刑法第50條所定數罪併罰之要件，原裁定附表所示
    2罪自應依刑法第53條規定定其應執行刑。雖受刑人所犯如
    原裁定附表編號1之罪所宣告之刑業已執行完畢，惟其所犯
    如原裁定附表所示之罪所宣告之刑，揆諸前揭說明，於原審
    法院所定之應執行刑尚未全部執行完畢前，受刑人所犯如原
    裁定附表編號1之罪所宣告之刑不得謂已執行完畢。是原審
    依檢察官之聲請，就受刑人所犯如原裁定附表所示之罪所處
    之刑合併定應執行刑，經核並無不合。至受刑人已執行之刑
    ，將來自應應由執行檢察官予以抵扣，固不待言。受刑人仍
    執上開抗告意旨指摘原裁定不當，顯係出於對法律之誤解，
    尚難認為有理由，應予駁回。
據上論斷，應依刑事訴訟法第412條，裁定如主文。
中    華    民    國    99    年    1     月    14    日
            刑事第六庭  審判長法  官   李  文  雄
                              法  官   陳  如  玲
                              法  官   邱  顯  祥
上列正本證明與原本無異。
不得再抗告。
                              書記官   林  育  萱
中    華    民    國    99    年    1     月    14    日


司法院資訊處製作；財團法人民間司法改革基金會備份。
